臺灣臺中地方法院刑事判決
111年度交簡上字第178號
上  訴  人  臺灣臺中地方檢察署檢察官
被      告  陸朝國



上列上訴人即被告因妨害自由案件，不服本院豐原簡易庭民國11
1年5月16日第一審判決（原審案號：111年度豐交簡字第305號；
聲請簡易判決處刑案號：111年度速偵字第1593號）而提起上訴
，本院管轄第二審之合議庭判決如下：
    主      文
上訴駁回。
    事實及理由
一、本案經本院審理結果，認第一審判決認事用法及量刑均無不
    當，應予維持，並均引用第一審判決書記載之事實、證據及
    理由如附件。
二、檢察官上訴意旨略以：原審簡易判決雖稱僅將被告之前案素
    行列入量刑審酌事由，此見解應與常人之經驗有違，且聲請
    簡易判決處刑書已有主張被告已構成累犯之事實，檢察官除
    依據「刑案資料查註紀錄表」說明被告構成累犯外，並有被
    告供述、駕駛人證照查詢單、臺中市政府警察局舉發違反道
    路交通事件通知單佐證被告構成累犯及有加重必要性之事實
    ，並非僅有空泛檢附前案紀錄而未據以說明，原審判決無視
    檢察官已有所主張，逕認無事證足認被告構成累犯、未依累
    犯規定加重其刑，容非妥適，請將原簡易判決撤銷，更為適
    當合法之判決等語。
三、經查：
  ㈠按法院於審酌被告是否適用累犯規定而加重其刑時，訴訟程
    序上應先由檢察官就前階段被告構成累犯之事實，以及後階
    段應加重其刑之事項，主張並具體指出證明方法後，法院才
    需進行調查與辯論程序，而作為是否加重其刑之裁判基礎。
    前階段構成累犯事實為檢察官之實質舉證責任，後階段加重
    量刑事項為檢察官之說明責任，均應由檢察官分別負主張及
    具體指出證明方法之責。倘檢察官未主張或具體指出證明方
    法時，可認檢察官並不認為被告構成累犯或有加重其刑予以
    延長矯正其惡性此一特別預防之必要，且為貫徹舉證責任之
    危險結果所當然，是法院不予調查，而未論以累犯或依累犯
    規定加重其刑，即難謂有應調查而不予調查之違法。至於檢
    察官所提出之證據資料，經踐行調查程序，法院認仍有不足
    時，是否立於補充性之地位，曉諭檢察官主張並指出證明方
    法，自得由事實審法院視個案情節斟酌取捨。又法院依簡易
    程序逕以簡易判決處刑者，因無檢察官參與，倘檢察官就被
    告構成累犯之事實及應加重其刑之事項，未為主張或具體指
    出證明方法，受訴法院自得基於前述說明，視個案情節斟酌
    取捨。檢察官若未主張或具體指出證明方法，法院因而未論
    以累犯或依累犯規定加重其刑，基於累犯資料本來即可以在
    刑法第57條第5款「犯罪行為人之品行」中予以負面評價，
    自仍得就被告可能構成累犯之前科、素行資料，列為刑法第
    57條第5款所定「犯罪行為人之品行」之審酌事項。於此情
    形，該可能構成累犯之前科、素行資料既已列為量刑審酌事
    由，對被告所應負擔之罪責予以充分評價，依重複評價禁止
    之精神，自無許檢察官事後循上訴程序，以該業經列為量刑
    審酌之事由應改論以累犯並加重其刑為由，指摘原判決未依
    累犯規定加重其刑違法或不當(最高法院110年度台上大字第
    5660號裁定意旨參照)。
  ㈡檢察官雖主張有以「刑案資料查註紀錄表」說明被告構成累
    犯外，並有被告供述、駕駛人證照查詢單、臺中市政府警察
    局舉發違反道路交通事件通知單佐證被告構成累犯及有加重
    必要性之事實，然聲請簡易判決處刑書中僅以刑案資料查註
    紀錄表作為被告構成累犯之依據，並未具體指出證明被告構
    成累犯之方法，原審因而未論以累犯或依累犯規定加重其刑
    ，難認有何違法之處。另原審已說明被告何以未論累犯之事
    由，且亦敘明就聲請簡易判決處刑書所載構成累犯之前科素
    行於量刑時一併審酌，足認就被告可能構成累犯之前科業已
    予以評價。雖公訴檢察官於本院審理時，主張「本件未論以
    累犯及未據以依法加重其刑部分上訴。被告累犯應依法加重
    其刑」、「被告犯罪事實顯示構成累犯，請依法加重其刑」
    等語，然原審簡易判決既已於量刑中充分評價該前科，依前
    開裁定意旨，自無容檢察官以此為由提起上訴。
  ㈢原審審酌被告前有數次酒後駕駛動力交通工具之公共危險前
    科，仍不知警惕而再犯本案，顯見並無因法律制裁後而有誠
    心悔過之意，考量被告之犯罪動機，查獲時吐氣所含酒精濃
    度，暨其教育程度，家庭經濟生活狀況，及於犯罪後坦承犯
    行之犯後態度等一切情狀，量處有期徒刑6月，如易科罰金
    ，以新臺幣壹仟元折算壹日之折算標準，要無任何違法或罪
    刑顯不相當之處。實難謂原審有何違法失當可言，故本件原
    審審酌被告於本案犯罪情節之各種情狀，所諭知判處之刑度
    ，亦稱妥適。從而，原審之認事、用法及量刑，均稱適法妥
    當，要無違誤之處。是檢察官提起本件上訴，並無理由，應
    予駁回。
據上論斷，應依刑事訴訟法第455條之1第1項、第3項、第373條
、第368條，判決如主文。
中　　華　　民　　國　　111 　年　　9 　　月　　23　　日
                  刑事第七庭    審判長法  官  李婉玉
                    　　　　　　　　　法  官  吳逸儒
                    　　　　　　　　　法  官  林雷安
以上正本證明與原本無異。不得上訴。
                                      書記官  黃英寬
中　　華　　民　　國　　111 　年　　9 　　月　　26　　日